臺灣士林地方法院刑事判決　　　　　　　　　　　　　九十三年度簡字第一二六號
　　公　訴　人　臺灣士林地方法院檢察署檢察官
　　被　　　告　甲○○
　　選任辯護人　林正芬律師
右列被告因偽造文書案件，經檢察官提起公訴（九十二年度偵字第五八○五號），被
告於本院準備程序期日自白犯罪，經合議庭裁定本件由受命法官獨任以簡易判決處刑
，並判決如左：
    主  文
甲○○共同行使偽造私文書，足以生損害於公眾及他人，處有期徒刑參月，如易科罰
金，以參佰元折算壹日。附表二所示偽造之印文均沒收。
    事實及理由
一、甲○○係今源國際開發股份有限公司（下稱：今源公司）之業務員，負責代客戶
    向行政院勞工委員會（下稱：勞委會）辦理申請聘僱外籍家庭監護工之業務，於
    民國九十一年間，為陳紋綺（已另由台灣台北地方法院檢察署檢察官於九十二年
    五月七日以九十二年度偵字第九０五一號處分書為緩起訴處分）之父陳永年申請
    外籍監護工時，明知陳永年未至財團法人長庚紀念醫院林口醫學中心（下稱：林
    口長庚醫院）體檢，為代為取得核准申請所需之雇主申請聘僱家庭外籍監護工專
    用診斷證明書、巴氏量表、附表等資料，竟與陳紋綺、綽號「小鄭」之姓名年籍
    不詳之成年男子，基於偽造私文書之共同犯意聯絡，由甲○○取得陳紋綺提供之
    陳永年
    巷巷口轉交予有犯意聯絡之姓名年籍不詳之成年男子「小鄭」，偽造如附表二所
    示印文於附表一「雇主申請聘僱家庭外籍監護工專用診斷證明書」（內含巴氏量
    表、附表各一份，以下簡稱：專用診斷證明書等資料）上，表彰陳永年於九十一
    年十月三十一日至林口長庚醫院診治，並檢得附表一專用診斷證明書等資料上所
    示之診斷結果，而偽造完成專用診斷證明書等資料。嗣五至七天後，甲○○再向
    陳紋綺收取新台幣（下同）二萬五千元作為委請其取得專用診斷證明書等資料之
    對價後，復於上開地點將上開款項交付予姓名年籍不詳之成年男子「小鄭」，並
    自「小鄭」處取得附表一所示之偽造專用診斷證明書等資料，並即由甲○○、陳
    紋綺基於行使偽造私文書之共同犯意聯絡，委由甲○○於九十一年十二月四日持
    以向勞委會遞件以供申辦聘僱家庭外籍監護工，而將附表一偽造之專用診斷證明
    書等資料提出行使，均足以生損害於林口長庚醫院，及該院院長陳昱瑞、李石增
    醫師之信譽，並損害勞委會對申請外籍家庭監護工准駁之正確性。嗣勞委會收件
    後發覺有異，函囑林口長庚醫院查核，發現該專用診斷證明書等資料係偽造，始
    依法舉發而查悉上情。
二、本件證據方面，除引用檢察官起訴書之記載外（如附件），另補充：（一）起訴
    書所載之犯罪事實，業據被告甲○○於本院準備程序中坦承不諱（見本院九十三
    年五月四日準備程序筆錄），核與起訴書所載之其他證據相合，足見其自白與事
    實相符，本件事證明確，被告犯行堪以認定。（二）核被告甲○○所為，係犯刑
    法第二百十六條、第二百十條偽造私文書罪，其偽造附表一專用診斷證明書
    等資料時，偽造附表二所示之印文，係偽造附表一私文書之部分行為，不另論罪
    。被告與陳紋綺、姓名年籍不詳之成年男子「小鄭」就前開犯行，均有犯意聯絡
    、行為分擔，應以共同正犯論處。（三）被告於本院訊問時，具體表明願受科刑
    範圍為有期徒刑三月，公訴人亦求處相同之刑度。本院審酌被告前未曾受有期徒
    刑以上刑之宣告，有臺灣高等法院被告全國前案紀錄表一紙在卷可稽，其犯行除
    足生損害於林口長庚醫院開具診斷證明書業務之正確性，以及陳昱瑞、李石增醫
    師等人之信譽外，亦有害勞委會核准、管理外籍監護工之正確性，犯罪所生損害
    並非輕微；惟念被告犯後業已坦承犯行，已現悔悟之意，及其犯罪之手段、目的
    及智識程度等一切情狀，因認被告及公訴人之求刑尚無不洽，爰依所請，量處如
    主文所示之刑，並諭知易科罰金之折算標準。依刑事訴訟法第四百五十五條之一
    第二項之規定，被告及公訴人對於本件均不得上訴。
三、附表一所示專用診斷證明書等資料一份（含巴氏量表及附表各一份）業據被告提
    出於勞委會行使，已非其所有之物，亦非違禁物，無從沒收。但偽造在附表一專
    用診斷證明書等資料上如附表二所示之印文，均屬偽造之印文，不問屬於犯人與
    否，均依刑法第二百十九條規定宣告沒收。
四、據上論斷，應依刑事訴訟法第四百四十九條第二項、第三項、第四百五十條第一
    項、第四百五十四條第二項、第四百五十五條之一第二項，刑法第二十八條、第
    二百十六條、第二百十條、第四十一條第一項、第二百十九條，罰金罰鍰提高標
    準條例第二條，逕以簡易判決處刑如主文。
五、本件公訴人及被告均不得上訴。
中      華      民      國    九十三    年      五      月     十三    日
                                    臺灣士林地方法院刑事第二庭
                                        法  官  許  辰  舟
右正本證明與原本無異。
                                        書記官  蘇  彥  宇
中      華      民      國    九十三    年      五      月     十九    日
附錄本案論罪科刑法條全文：
刑法第二百十條
偽造、變造私文書，足以生損害於公眾或他人者，處五年以下有期徒刑。
刑法第二百十六條
行使第二百十條至第二百十五條之文書者，依偽造、變造文書或登載不實事項或使登
載不實事項之規定處斷。
刑法第二百十九條
偽造之印章、印文或署押，不問屬於犯人與否，沒收之。
附表一：偽造之雇主申請聘僱家庭外籍監護工專用診斷證明書、巴氏量表、附表
  醫院名稱：財團法人長庚紀念醫院林口醫學中心
  病患姓名：陳永年
  醫囑：該病人因全身肌肉不協調，生活無法自理需賴人長期照顧
  病名：巴金森氏症腦萎縮症
  開立日期：九十一年十月三十一日
附表二：偽造之雇主申請聘僱家庭外籍監護工專用診斷證明書，及巴氏量表、附表上
        偽造之印文
 ┌─────────────┬──────────────┬──────┐
 │    偽造之印文            │所在位置                    │數量        │
 ├─────────────┼──────────────┼──────┤
 │「財團法人長庚紀念醫院林口│雇主申請聘僱家庭外籍監護工專│壹枚        │
 │醫學中心診斷證明書專用章」│用診斷證明書                │            │
 │                          ├──────────────┼──────┤
 │                          │巴氏量表                    │部分印文壹枚│
 │                          ├──────────────┼──────┤
 │                          │附表                        │部分印文壹枚│
 ├─────────────┼──────────────┼──────┤
 │ 院長「陳昱瑞」章         │雇主申請聘僱家庭外籍監護工專│壹枚        │
 │                          │用診斷證明書                │            │
 ├─────────────┼──────────────┼──────┤
 │「ＭＡ０１６６李石增」醫字│雇主申請聘僱家庭外籍監護工  │伍枚        │
 │第０１４５１２醫師章      │專用診斷證明書              │            │
 │                          ├──────────────┼──────┤
 │                          │巴氏量表                    │拾壹枚      │
 │                          ├──────────────┼──────┤
 │                          │附表                        │參枚及部分印│
 │                          │                            │文壹枚      │
 ├─────────────┼──────────────┼──────┤
 │「桃衛醫字第０５４號桃園縣│雇主申請聘僱家庭外籍監護工  │壹枚        │
 │龜山公西村復興街五號財團法│專用診斷證明書              │            │
 │人長庚紀念醫院林口醫學中心│                            │            │
 │」名稱及地址章            │                            │            │
 └─────────────┴──────────────┴──────┘
